臺灣屏東地方法院刑事判決　　　　　　　 100年度易字第25號
公　訴　人　臺灣屏東地方法院檢察署檢察官
被　　　告　林頌華
上列被告因竊盜案件，經檢察官提起公訴（99 年度偵字第11021
號），被告於本院準備程序中就被訴事實為有罪之陳述，經本院
合議庭裁定由受命法官獨任進行簡式審判程序，並判決如下：
    主  文
林頌華犯攜帶兇器竊盜罪，共貳罪，各處有期徒刑陸月，如易科
罰金，均以新臺幣壹仟元折算壹日。應執行有期徒刑拾月，如易
科罰金，以新臺幣壹仟元折算壹日。
    事  實
一、林頌華因缺錢花用，乃意圖為自己不法之所有，基於竊盜之
    犯意，分別為如下行為：
(一)於民國99年1 月13日10時15分許（起訴書誤載為10時45分許
    ），駕駛車牌號碼0475-PZ 號自用小貨車，攜帶客觀上可供
    兇器使用之螺絲起子及剪刀各1 支，前往屏東縣內埔鄉○○
    路87號「夢之鄉汽車旅館」房號121 號之房間內，以其所攜
    帶之上開工具竊取該房間內衣櫃門上不銹鋼材質手把1 個得
    手，並將前開竊得之物品置放在上開自用小貨車後退房駕離
    該汽車旅館。
(二)復於99年6 月1 日晚間11時28分許，亦駕駛前開自用小貨車
    ，攜帶上開客觀上可供兇器使用之螺絲起子及剪刀各1 支，
    前往前揭「夢之鄉汽車旅館」之房號127 號房間內，以其所
    攜帶之上開工具竊取該房間內浴室門上不銹鋼材質手把1 個
    、床頭音響及喇叭1 組，及徒手竊取雙人床保潔墊1 個得手
    ，並將前開竊得之物品置放在上開自用小貨車後退房駕離該
    汽車旅館。嗣前開汽車旅館員工蔡哲雄發覺上開2 房間內物
    品於林頌華前往投宿時均遭竊，於99年11月6 日晚間9 時許
    （起訴書誤載為晚間10時許），林頌華復駕駛前開自用小貨
    車欲投宿時，報警處理而查悉上情。
二、案經屏東縣政府警察局內埔分局報告臺灣屏東地方法院檢察
    署檢察官偵查起訴，並經本院改依簡式審判程序審理。
    理  由
一、按簡式審判程序之證據調查，不受第159 條第1 項之限制，
    刑事訴訟法第273 條之2 定有明文，是依上開規定，於行簡
    式審判程序之案件，被告以外之人於審判外之陳述，除有其
    他不得作為證據之法定事由外，應認具有證據能力。查本件
    如下引用被告以外之人於審判外之陳述，因本案採行簡式審
    判程序，復無其他不得做為證據之法定事由，揆諸首揭說明
    ，應認均具有證據能力，合先敘明。
二、前揭犯罪事實，業據被告林頌華於警詢、偵查、本院準備程
    序及審理時迭承不諱（參見警卷第5 、6 頁，偵查卷第10、
    11頁，本院卷第20頁背面、第25頁背面），核與證人即前開
    汽車旅館員工蔡哲雄證述伊發現如事實欄所示之物品在被告
    2 次前往投宿時均遭竊，遂調閱錄影畫面確認後，於被告99
    年11月6 日欲投宿時，立即報警處理，並當場查獲被告之情
    大致相符（參見警卷第8 至11頁），且前開汽車旅館房間確
    實遭竊之事實，有照片3 張在卷可稽（附於同上警卷第18、
    19頁）；此外，並有卷附和解書1 份附卷可佐（附於同上警
    卷第15頁）。綜上各情，足認被告上開自白確與事實相符，
    堪信為真實，其犯行事證明確，堪予認定，應依法論科。
三、查被告行為後，刑法第321 條第1 項業於100 年1 月26日修
    正公布，並於同年月28日生效施行，關於刑法變更後之新舊
    法律適用問題，應依刑法第2 條第1 項「行為後法律有變更
    者，適用行為時之法律。但行為後之法律有利於行為人者，
    適用最有利於行為人之法律。」規定，依「原則從舊、例外
    從輕」以為決定。又刑法第321 條第1 項第3 款之構成要件
    本身於此次雖未經修正，惟其法定刑由「6 月以上5 年以下
    有期徒刑」，修正為「6 月以上5 年以下有期徒刑，得併科
    新臺幣10萬元以下罰金」。準此，刑法第321 條第1項第3款
    之攜帶兇器竊盜罪所定之構成要件，於上開規定修正前後仍
    屬一致，並無不同，但修正後則增加得併科罰金刑之規定，
    較諸修正前提高，此既涉及科刑規範之變更，仍有新舊法比
    較之必要，而經比較結果，修正後之規定並未有利於被告，
    依刑法第2 條第1 項前段規定，自應適用被告行為時即修正
    前刑法第321條第1項第3款之規定論處，合先敘明。
四、按刑法第321 條第1 項第3 款之攜帶兇器竊盜罪，係以行為
    人攜帶兇器竊盜為其加重條件，此所謂兇器，其種類並無限
    制，凡客觀上足對人之生命、身體、安全構成威脅，具有危
    險性之兇器均屬之，且祇須行竊時攜帶此種具有危險性之兇
    器為已足，並不以攜帶之初有行兇之意圖為必要，最高法院
    79年度台上字第5253號判例可資參照，查被告林頌華為前開
    2 次竊盜犯行所使用之螺絲起子及剪刀各1 支，雖未扣案，
    然其既可用於破壞、拆解不銹鋼材質門把、音響及喇叭，應
    認質地堅硬銳利，足見如被告持以行兇，依一般社會通念，
    足以對人之生命、身體、安全構成威脅，具有危險性，揆諸
    前揭判例意旨，自均屬兇器無訛；故核被告所為，均係犯修
    正前刑法第321 條第1 項第3 款之攜帶兇器竊盜罪。被告所
    犯前開2 罪，犯意各別，行為互殊，應予分論併罰。爰審酌
    被告正值壯年，不思循正當途徑獲取財物，因貪圖小利而攜
    帶兇器行竊，對他人財產法益造成危害，惟於犯後終能坦承
    犯行，且與被害人達成和解及願意賠償被害人所受損害，有
    和解書1 份附卷可證，犯後態度尚稱良好，並考量被告犯罪
    所得財物價值非鉅之犯罪實害程度，及其犯罪之動機、目的
    、智識程度及生活狀況等一切情狀，分別量處如主文所示之
    刑，並定其應執行之刑，且均諭知易科罰金之折算標準，以
    資儆懲。公訴人對被告前開2 次加重竊盜犯行各具體求處有
    期徒刑7 月，應執行有期徒刑1 年，固非無見，惟本院斟酌
    前開事項，認公訴人所求刑度略嫌過重，附此敘明。至被告
    所有供行竊所用之螺絲起子及剪刀各1 支並未扣案，復據被
    告於本院審理時供稱業已丟棄（參見本院卷第25頁背面），
    堪認應已滅失，爰不予宣告沒收，併此敘明。
據上論斷，應依刑事訴訟法第273 條之1 第1 項、第299條第1項
前段，刑法第2 條第1 項前段、第41條第1 項、第8 項、第51條
第5 款、100 年1 月26日修正公布前刑法第321 條第1 項第3 款
，判決如主文。
本案經檢察官陳立興到庭執行職務。
中    華    民    國   100    年    3     月    31    日
                  刑事第五庭  法  官  謝濰仲
以上正本證明與原本無異。
如不服本判決應於收受判決後10日內向本院提出上訴書狀，並應
敘述具體理由；其未敘述上訴理由者，應於上訴期間屆滿後20日
內向本院補提理由書（均須按他造當事人之人數附繕本）「切勿
逕送上級法院」。
中    華    民    國   100    年    3     月    31    日
                              書記官  黃美玲
附錄本案論罪科刑法條全文：
刑法第321條第1項第3款
犯竊盜罪而有下列情形之一者，處6 月以上、5 年以下有期徒刑
，得併科新臺幣10萬元以下罰金：
三、攜帶兇器而犯之者。